【裁判字號】    99,聲,917
【裁判日期】    990426
【裁判案由】    聲請定其應執行刑
【裁判全文】
臺灣臺北地方法院刑事裁定               99年度聲字第917號
聲  請  人  臺灣臺北地方法院檢察署檢察官
受  刑  人  甲○○
上列聲請人因受刑人數罪併罰有2 裁判以上，聲請定其應執行刑
（99年度執聲字第677 號），本院裁定如下：
    主  文
甲○○所犯如附表所示各罪所處之刑，應執行有期徒刑貳年肆月
，如易科罰金，以銀元參佰元即新臺幣玖佰元折算壹日。
    理  由
一、聲請意旨以：上列受刑人甲○○因犯詐欺案件，先後經判決
    確定如附表，應依刑法第53條及第51條第5 款，定其應執行
    之刑，並諭知易科罰金之標準，爰依刑事訴訟法第477 條第
    1 項聲請裁定等語。
二、按2 裁判以上所宣告之數罪，均在裁判確定前所犯者，應依
    刑法第51條之規定，定其應執行之刑，刑法第53條定有明文
    ，又按有2 裁判以上，經定其執行刑後，又與其他裁判併合
    而更定其執行刑者，前定之執行刑當然失效，仍應以原來宣
    告之數個刑罰計算，而不以當時該數罪所定應執行刑為計算
    基準（最高法院57年度台抗字第198 號裁定可資參照）。再
    按法律上屬於自由裁量事項，尚非概無法律性之拘束，在法
    律上有其外部界限及內部界限。前者法律之具體規定，使法
    院得以具體選擇為適當裁判，此為自由裁量之外部界限。後
    者法院為自由裁量時，應考量法律之目的，法律秩序之理念
    所在，此為自由裁量之內部界限。法院為裁判時，2 者均不
    得有所踰越。在數罪併罰而有2 裁判以上，應定其應執行刑
    之案件，法院所為刑之酌定，固屬自由裁量事項，然對於法
    律之內、外部界限，仍均應受其拘束（最高法院91年台非字
    第32號及92年度台非字第187 號判決可供參考）。
三、按行為後法律有變更者，適用行為時之法律，但行為後之法
    律有利於行為人者，適用最有利於行為人之法律，刑法第2
    條第1 項定有明文。又裁判確定前犯數罪，其中一罪在新法
    施行前者，亦應依修正後刑法第2 條第1 項之規定，適用最
    有利於行為人之法律（最高法院95年第8 次刑事庭會議決議
    五之(一)後段參照）。查受刑人所犯附表編號1 至3 、7 、8
    號所示之罪，係於民國95年7 月1 日刑法修正施行前犯之，
    依上開說明，自應為新舊法之比較。
  (一)關於數罪併罰之規定，修正前刑法第51條第5 款規定宣告多
    數有期徒刑者，其刑期不得逾20年，修正後刑法第51條第5
    款則規定不得逾30年。比較修正前後之規定，修正後之規定
    並非較有利於受刑人，依刑法第2 條第1 項前段之規定，應
    依修正前之刑法第51條第5 款，定其應執行之刑。
  (二)次按於94年1 月7 日刑法修正施行前犯併合處罰數罪中之一
    罪，且該數罪均符合第41條第1 項得易科罰金之規定者，適
    用90年1 月4 日修正之刑法第41條第2 項規定，刑法施行法
    第3 條之1 第3 項定有明文。另按數罪併罰，其中部分之裁
    判易刑標準係依舊法諭知，另部分依新法諭知，合併定刑後
    之易刑標準，應依刑法第2 條之規定，擇有利於受刑人之折
    算標準適用之，亦有最高法院86年度台非字第87號判決可資
    參考。
三、經查：
  (一)受刑人所犯如附表編號1 至3 、7 、8 號所示之罪，業經本
    院98年度訴緝字第123 號、98年度易緝字第148 號、98年度
    簡字第3619號、98年度醫訴字第13號判決依中華民國96年罪
    犯減刑條例減刑後分別判處如附表編號1 至3 、7 、8 號所
    示之刑（附表編號2 所示犯罪日期應更正為86年5 月至86年
    6 月27日，編號7 備註欄應更正為定刑為有期徒刑2 年1 月
    ），所犯如附表編號4 至6 號所示之罪，亦經臺灣板橋地方
    法院以98年度簡字第8830號判處如附表編號4 至6 所示之刑
    ，且均經分別確定在案，有臺灣高等法院被告前案紀錄表份
    在卷可稽，茲檢察官聲請定其應執行之刑，本院審核認聲請
    為正當，應定其應執行之刑。再受刑人所犯如附表編號1 至
    7 所示之罪，固經本院以99年度聲字第437 號裁定定執行刑
    為有期徒刑2 年1 月確定，惟參照前揭最高法院57年度台抗
    字第198 號裁定意旨，受刑人既有附表編號1 至8 所示之8
    罪應予併罰，本院自可更定該8 罪之應執行刑，前定之應執
    行刑即當然失效，併此敘明。
  (二)又受刑人所犯附表所示編號1 至7 之罪，既經本院以99年度
    聲字第437 號裁定定執行刑為2 年1 月確定，是本院定應執
    行刑，不得逾越刑法第51條第5 款所定法律之外部界限，即
    不得重於附表編號1 至8 所示8 罪之總和，亦應受內部界限
    之拘束，即不得重於附表編號1 至7 所定之執行刑有期徒刑
    2 年1 月加計編號8 所判處有期徒刑4 月之總和。準此，受
    刑人所犯如附表編號1 至8 所載之8 罪，所處各如附表編號
    1 至8 所載之刑，應合併定其應執行刑為如主文所示。
四、爰依刑事訴訟法第477 條第1 項，刑法第2 條第1 項前段、
    第53條、修正前刑法第51條第5 款、第41條第1 項前段、第
    2 項，刑法施行法第3 條之1 第3 項，修正前罰金罰鍰提高
    標準條例第2 條，現行法規所定貨幣單位折算新臺幣條例第
    2 條，裁定如主文。
中    華    民    國    99    年    4     月    26    日
                  刑事第十八庭  法  官  林芳華
以上正本證明與原本無異。
如不服本裁定，應於送達後5日內，向本院提出抗告狀。
                                書記官  林鈴芬
中    華    民    國    99    年    4     月    26    日

司法院資訊處製作；財團法人民間司法改革基金會備份。
